臺灣高等法院臺中分院刑事判決　　 95年度上更(一)字第231號
上　訴　人
即　被　告　辰○○
選任辯護人　林世祿律師
上列上訴人因偽造文書等案件，不服臺灣彰化地方法院89年度訴
字第 1124號，中華民國92年8月29日第一審判決（起訴案號：臺
灣彰化地方法院檢察署89年度偵字第4884、5545、5837號，併辦
案號：臺灣高雄地方法院檢察署 89年度偵字第11660號、臺灣臺
中地方法院檢察署89年度偵字第13982、16614號、臺灣彰化地方
法院檢察署89年度偵字第7851號），提起上訴，經判決後，由最
高法院發回更審，本院判決如下：
    主  文
原判決關於辰○○部分撤銷。
辰○○共同連續行使偽造公文書，足以生損害於公眾及他人，處
有期徒刑參年陸月。扣案及未扣案如附表二所示之物均沒收。
    事  實
一、辰○○（綽號「小蔣」）與乙○○（綽號「小陳」，另案判
    處罪刑確定）熟識，明知如附表一（除附表一編號四R9－64
    88號車輛外，均屬失竊車）所示之車輛均係乙○○故買之贓
    車，故買時車輛之車身或引擎號碼並經行竊者彭中興等人予
    以變造，均屬他人財產犯罪所得之贓物，且明知乙○○自民
    國（下同）88年2月（原判決誤為3、4月）間某日起至89 年
    5月（原判決誤為3月）間某日止，在臺中市某處，以每顆關
    防新臺幣（下同）十萬元、紙張證件五萬元之代價，購買由
    楊奇祥（已死亡）偽刻之「基隆關稅局暖暖支局簽證文件專
    用章」、「行政院環境保護署委託工業技術研究院機械工業
    研究所交通工具空氣污染物暨噪音車型審驗管制章」、「經
    濟部能源委員會委託工業技術研究院機械工業研究所進口汽
    車同級車型驗訖章」、「基隆關稅局柯國祥」、「陳錦榮」
    、「苗栗縣貨物稅廠商出廠章戳」等印章及楊奇祥所偽造之
    空白進口與貨物稅完（免）稅證明書、空白裕隆汽車製造股
    份有限公司電子計算機開立專用汽車出廠與貨物稅完稅照證
    （內有偽造之「裕隆汽車製造股份有限公司三義工廠繳納貨
    物稅專用章」、「董事長吳舜文繳納貨物稅專用章」、經辦
    人「羅錡」或「謝智麟」印文各一枚）、空白汽車新領牌照
    登記書（內有偽造之「交通部委託裕隆汽車公司代辦申請牌
    照檢驗章」、「交路檢６０４８號檢驗員鍾迺誠」章各一枚
    ）及原廠證明書等物品（均詳如附表二）後，依上開彭中興
    等人變造之車身或引擎號碼，據以在乙○○臺中市○○路○
    段與昌平路口之租住處偽造各該車輛進口與貨物稅完（免）
    稅證明書之公文書（內有偽造之「基隆關稅局暖暖支局簽證
    文件專用章」、「行政院環境保護署委託工業技術研究院機
    械工業研究所交通工具空氣污染物暨噪音車型審驗管制章」
    、「經濟部能源委員會委託工業技術研究院機械工業研究所
    進口汽車同級車型驗訖章」、「基隆關稅局柯國祥」、「陳
    錦榮」、「康迅ＢＯＸ４１４」、「本車冷媒系統係使用非
    氟氯碳化物Ｒ１３４ａ」、「本車型符合汽油車第三期排放
    標準敬請發照時檢視下列污染防制設備(一)蒸發污染控制裝置
    （EEC） (二)觸媒轉化器(三)油箱加油口徑不得大於二‧三六公
    分」、「申請牌照用」等印文各一枚）、裕隆汽車製造股份
    有限公司電子計算機開立專用汽車出廠與貨物稅完稅照證之
    公文書（加蓋偽造之「苗栗縣貨物稅廠商出廠章戳」印文一
    枚）、及原廠證明之私文書（內有偽造之「 H.Okayama」、
    「T. K.」等人署名），使形式上之車籍資料完備。 迨乙○
    ○偽造完成後，辰○○即與乙○○共同基於行使上開偽造證
    照及詐欺之概括犯意聯絡，由辰○○、乙○○二人連續持上
    開偽造不實之車籍資料、變造換貼照片之午○○國民身分證
    （先由辰○○以申購行動電話為由，向不知情之午○○借得
    國民身分證，再由乙○○以三萬元代價將照片交給楊奇祥至
    不詳地點變造），或透過葉展榮取得宋子明之國民身分證，
    及向彭中興以每張二萬元之代價所購得，為湯乾基、丙○○
    等人遺失或失竊或楚華山、李克仁、張明富等人來源不明之
    國民身分證，利用不知情之鄭欽鍵等人，至雲林、苗栗監理
    站等地，申請核發汽車牌照而予行使，致使監理站內承辦人
    員不知有偽，而將上開不實車身號碼等資料登載於職務上所
    掌之公文書，並分別准予發給如附表一所示之新領車輛號牌
    ，足以生損害於公路監理機關對新領牌照登記書業務管理之
    正確性及各該車主、遭冒用名義領取車牌之湯乾基、丙○○
    、午○○、宋子明、李克仁、張明富、楚華山等人生有可能
    被不知情之受害者追訴之損害。其後辰○○、乙○○再透過
    知情且具有犯意聯絡之陳明獻（另案審理）、周春兆（另案
    判處罪刑確定）、侯藺珍（另案判處罪刑確定）及王耀輝、
    陳軍瑋、葉展榮（綽號「阿龍」）（均經原審法院判決無罪
    確定）等人代為尋覓車輛買主，並謊稱車輛均有合法來源，
    因屬年度車故價格較為低廉，致使如附表一所示買主均陷於
    錯誤而出價買受或接受典當，使當舖業者生有若典當成交將
    來流當時無法依法處理及買主被追回贓物之損害。嗣於89年
    6月30日上午7時左右，辰○○在臺中縣大雅鄉○○路 2之10
    號為警查獲，同日上午9時左右， 乙○○在臺中市○○路○
    段823號21樓之5為警查獲，並於同日上午10時左右，在臺中
    市○○路○段1027之1號 東震汽車修配廠扣得附表二所示為
    乙○○所有而供上開犯罪使用或預備供犯罪所用之物品，如
    附表四所示與本案犯罪無關之物品。
二、案經彰化縣警察局移送臺灣彰化地方法院檢察署檢察官偵查
    起訴，及臺南縣警察局、臺中市警察局第四分局、高雄縣警
    察局鳳山分局、臺北市政府警察局大安分局分別移送、報告
    臺灣彰化、臺中、高雄地方法院檢察署檢察官偵查移送併辦
    。
    理  由
一、按92年 1月14日修正通過之刑事訴訟法於同年9月1日施行前
    ，已繫屬於各級法院之案件，其以後之訴訟程序，應依修正
    刑事訴訟法終結之。但修正刑事訴訟法施行前已依法定程序
    進行之訴訟程序， 其效力不受影響，刑事訴訟法施行法第7
    條之3定有明文可資參考。 此乃為避免程序之勞費，本諸舊
    程序用舊法，新程序始用新法之一般原則，法院於修正之刑
    事訴訟法施行前，已依法踐行之訴訟程序（包含證據法則之
    適用），其效力不受影響；對於提起上訴之案件，於修正刑
    事訴訟法施行前，原審法院就可得為證據之證據，已依法定
    程序調查者，其效力當然亦不受影響。經查，共犯乙○○、
    侯藺珍、楊奇祥、陳明獻、周春兆、王耀輝、陳軍瑋、葉展
    榮人、證人鄭欽鍵、午○○等人及本案被害人等於警詢時陳
    述之詞，係屬被告以外之人於審判外之陳述，依現行刑事訴
    訟法第159條第1項規定，本不得作為證據，惟原審法院於上
    開修正刑事訴訟法施行前，已就上開可得為證據之證據，依
    法定程序為調查，依上開說明，其修正刑事訴訟法施行前已
    依法踐行之訴訟程序，其效力當然不受影響，自得採為本件
    論罪科刑之依據，合先說明。
二、訊據被告辰○○對於曾偕同共犯乙○○至監理站申領牌照、
    載乙○○前往標準當舖及南下交車等情固坦承不諱，惟矢口
    否認犯罪，辯稱：其以為乙○○在經營賣車生意，所交付之
    車輛均有合法來源，直到高雄縣警察局鳳山分局詢問時才知
    道車輛均係竊取而來，其多半僅有陪同乙○○南下交付車輛
    ，其餘接洽購車過程均未經手，又其搭載乙○○前往監理站
    申領牌照，前後僅有一次，且當時亦不清楚乙○○係持用偽
    造車籍資料申辦，對於偽造文書部分並無犯罪故意云云。然
    查：
  (一)上揭事實，業據被告辰○○於警詢中供承乙○○負責擔任前
    往監理站辦理領牌手續作業，由其擔任把風工作，如遇監理
    人員發現異常，其便馬上通知乙○○溜走，並負責介紹車輛
    給王耀輝、陳軍瑋販賣，每輛車佣金為三、五萬元不等等語
    （彰檢偵字第4884號卷第8、82頁）， 於偵查中供稱附表一
    編號一至七所示之車均係其與乙○○販賣，並有與乙○○帶
    周春兆典當附表七之車等語（彰檢偵字第4884號卷第49、10
    4、110、136頁），於原審供稱：乙○○要辦行動電話 ，就
    向午○○借身分證，其負責介紹王耀輝、陳軍瑋所要購買的
    車型給乙○○，乙○○有車就透過其通知王耀輝、陳軍瑋找
    買主，其負責開車，過戶是他們自己處理，有幾次其陪同乙
    ○○到南部交車，因為要載乙○○回來，李克仁之身分證係
    他們寄過來要交給乙○○領牌照，其下去高雄時，葉展榮曾
    將一張身分證件交給其，要其轉交乙○○，說是要買車，乙
    ○○當時是在高雄向午○○拿身分證去辦電話，後來證件都
    在乙○○處。周春兆刻印章是乙○○載他去，其只是負責開
    車，且有進去當舖等語（原審卷(一)第130頁、原審卷(二)第 37
    、38、115頁），共犯乙○○於警詢中亦供承： 贓車在向監
    理單位重新領牌後，係由其與被告辰○○負責銷贓，每銷售
    一部車辰○○可以獲得三萬元至五萬元之酬勞，其與辰○○
    負責至監理站冒領牌照，再販賣給陳軍瑋等人銷贓等語（彰
    檢偵字第4884號卷第5、78頁、中檢偵字第19313號卷第15頁
    背面），其與辰○○轉售給高雄地區有十四輛左右（臺北市
    政府警察局大安分局警卷），於偵查中供稱辰○○自87年中
    開始與其賣車，附表一編號六係其持變造之午○○身分證和
    辰○○一起去的，亦有與辰○○賣車予壬○○等語（彰檢偵
    字第4884號卷第52、104頁），於原審證稱： 辰○○只有在
    王耀輝要用車時，才與其下去交車，他知道車子來源有問題
    ，在申領牌照以後，其有跟他說證件是偽造，王耀輝都是透
    過辰○○與其聯絡，辰○○只知道請領牌照有問題，其有向
    午○○借身分證去辦手機門號，後來其將午○○之身分證拿
    去變造，換貼自己之照片，且拿該身分證去辦理車輛過戶事
    宜，並拿其身分證去標準當舖典當。向監理機關申請時，辰
    ○○有開車載其去過一、二次，但都在外面等等語（原審卷
    (一)第132、133頁，原審卷(二)第54、56頁）；證人鄭欽鍵於警
    詢中供稱：乙○○於88年2月至同年10月間， 多次拿車籍證
    件請其向監理站代為申領牌照等語；證人午○○於警詢中供
    稱：係辰○○、乙○○冒用其國民身分證申領汽車牌照等語
    ；證人葉展榮於警詢中供稱：其曾將李克仁之身分證交給小
    蔣辰○○辦理購車手續，後來辰○○推說身分證遺失等語（
    彰檢偵字第4884號卷第88頁背面），故證人乙○○於本院審
    理中雖證稱：陳明獻所介紹之車輛部分，均未透過被告，其
    偽造關防、印章時被告並不在場，向監理站申請牌照都是找
    代辦的，被告並不知情，而在車上休息等其云云（本院上訴
    卷(一)第138、139、263、264頁），應係迴護被告之詞，並不
    足採。
  (二)附表一編號一部分之事實，除被害人即申○○之夫宋怡文於
    警詢之指訴外，亦經被害人酉○○於警詢中供稱：陳明獻介
    紹綽號小蔣（辰○○）及小陳（乙○○）係汽車貿易商，所
    以其向該二人訂車，其先付三十萬元訂金，約三星期後，該
    二人將車領牌後，其再付九十萬元完成交車等語（彰檢偵字
    第4884號卷第13、14頁），於偵查中供稱：其有透過陳明獻
    介紹向辰○○、乙○○購車，車款一百二十萬元等語（彰檢
    偵字第4884號卷第98頁），此外並有財政部基隆關稅局暖暖
    支局89年6月19日（89）基暖業三字第047號、89年8月9日（
    89）基暖業三字第063號函、 宋怡文出具之贓物認領保管單
    、車籍作業系統－查詢認可資料、車輛竊盜、車牌失竊資料
    個別查詢報表－查詢車輛認可資料各一紙在卷，汽車新領牌
    照登記書、偽造之進口與貨物稅完（免）稅證明書、原廠證
    明書各一紙、車牌二面扣案可資佐證。
  (三)附表一編號二部分之事實，除被害人即廖映惠之夫丑○○、
    施昭萍於警詢之指訴外，被害人壬○○於警詢稱：其在大村
    鄉日產展示中心看車時，有自稱小陳、小蔣者問其是否滿意
    ，其表示滿意及喜歡，小陳、小蔣乃帶其看同型車輛，先付
    訂金五萬元，大約七天後交車，其再支付餘款一百三十二萬
    元完成交易等語（彰檢偵字第4884號卷第20頁），於偵查中
    稱：其有向乙○○、辰○○在上開時地購車等語（彰檢偵字
    第4884號卷第104頁）， 此外並有財政部基隆關稅局暖暖支
    局89年6月19日（89）基暖業三字第047號函、89年8月9日（
    89）基暖業三字第063號函、 丑○○出具之贓物認領保管單
    、車籍作業系統－查詢認可資料、車輛竊盜、車牌失竊資料
    個別查詢報表－查詢車輛認可資料各一紙在卷，汽車新領牌
    照登記書、偽造之進口與貨物稅完（免）稅證明書、原廠證
    明書各一紙、車牌二面扣案可資佐證。
  (四)附表一編號三部分之事實，除被害人錦隆印刷廠股份有限公
    司代理人丁○○於警詢之指訴外，被害人未○○於警詢中供
    稱：陳明獻介紹小陳等語（彰檢偵字第4884號卷第17頁），
    於偵查中供稱：陳明獻介紹其向乙○○、辰○○購車，總價
    一百二十萬元，訂金二十萬元是陳明獻所收，由乙○○、辰
    ○○將車開到其住處，其將一百萬元交陳明獻點交，再交給
    乙○○、辰○○二人等語（彰檢偵字第4884號卷第98頁背面
    ），此外並有財政部基隆關稅局暖暖支局89年7月3日（89）
    基暖業三字第051號函、89年8月9日（89）基暖業三字第063
    號函、車籍作業系統－查詢認可資料、車輛竊盜、車牌失竊
    資料個別查詢報表－查詢車輛認可資料各一紙在卷，汽車新
    領牌照登記書、偽造之進口與貨物稅完（免）稅證明書、原
    廠證明書各一紙、異動牌照登記書、行車執照各一紙、車牌
    二面扣案可資佐證。
  (五)附表一編號四部分之事實，除證人蘇資容、中央產物保險股
    份有限公司助理員賴明樟於警詢之供述外，被告辰○○於原
    審供稱：其有陪同乙○○交車等語 （原審卷(二)第116頁）；
    被害人己○○於警詢中供稱：其有向小蔣、小陳、陳明獻購
    車等語（彰檢偵字第5545號卷第5至7頁），於偵查中供稱：
    其有透過陳明獻介紹認識辰○○、乙○○二人，並有以一百
    萬元向陳、王二人購車等語（彰檢偵字第4884號卷第99頁）
    ；共犯陳明獻於警詢中供稱：其有提供上開車輛給辰○○、
    乙○○改造再持偽造證件冒領牌照賣給己○○一百萬元，並
    支付四十五萬元給辰○○、乙○○二人（彰檢偵字第5545號
    卷第3頁背面、第4頁），於偵查中供稱：其有將上開車輛交
    給辰○○、乙○○改造再賣給他人，並有幫該二人介紹買賣
    二部車予酉○○、己○○等語（彰檢偵字第5545號卷第16頁
    背面、第17頁），此外並有財政部基隆關稅局暖暖支局89年
    6月19日（89）基暖業三字第047號函、89年8月9日（89）基
    暖業三字第063號函、 臺中市警察局車輛協尋受理報案單、
    陳明獻出具之贓物認領保管單、車籍作業系統－查詢認可資
    料、車輛竊盜、車牌失竊資料個別查詢報表－查詢車輛認可
    資料各一紙在卷，汽車新領牌照登記書、偽造之進口與貨物
    稅完（免）稅證明書、原廠證明書各一紙、車牌二面扣案可
    資佐證。
　(六)附表一編號五部分之事實，除被害人甲○○於警詢之指訴，
　  被害人陳金生於警詢、偵查中之供述（彰檢偵字第4884號卷
    第32、101頁）外， 共犯乙○○於警詢、原審證稱：王耀輝
    係辰○○介紹，該車係由其與辰○○開到高雄，其將車子交
    給王耀輝等語（原審卷(一)第105頁）； 同案被告王耀輝於警
    詢供稱：其有介紹綽號小蔣之辰○○、乙○○賣車給陳金生
    等語（彰檢偵字第4884號卷第84頁、第85頁）；於原審供稱
    ：陳金生這件有透過其介紹，之後他們就自己接洽，陳金生
    直接拿現金給辰○○等語（原審卷(一)第100頁） ，此外並有
    財政部基隆關稅局暖暖支局89年7月3日（89）基暖業三字第
    051號函、89年8月九日（89）基暖業三字第063號函、 甲○
    ○出具之贓物認領保管單、車籍作業系統－查詢認可資料、
    車輛竊盜、車牌失竊資料個別查詢報表－查詢車輛認可資料
    各一紙在卷，行車執照、汽車新領牌照登記書、偽造之進口
    與貨物稅完（免）稅證明書、原廠證明書各一紙、車牌二面
    扣案可資佐證，故證人乙○○於本院審理中證稱：辰○○有
    無參與本件汽車之買賣，其已不清楚忘記了云云（本院上訴
    卷(一)第140頁），尚難採為有利被告認定之證據。 又證人王
    耀輝於本院審理中證稱：被告並未參與本件買賣云云（本院
    上訴卷(一)第140頁）， 應係事後迴護被告之語，並不足採。
  (七)附表一編號六部分之事實，除被害人天○○、湯乾基於警詢
    之指訴外，被害人謝廣祥於警詢供稱：辰○○持身分證自稱
    午○○、小陳典當，後過戶給謝廣祥，先交十萬元訂金，過
    戶時再給一百二十萬元，辰○○在買賣合約書書寫原車主湯
    乾基姓名並蓋章等語（彰檢偵字第4884號卷第24至25頁），
    於偵查中供稱：其有向乙○○、辰○○購車等語（彰檢偵字
    第4884號卷第103頁背面）； 共犯乙○○於偵查中供稱：湯
    乾基買賣合約書上之印章係彭中興所交付，由其蓋用印文及
    簽名等語（彰檢偵字第4884號卷第136頁）， 此外並有財政
    部基隆關稅局暖暖支局89年5月24日（89）基暖業三字第040
    號函、89年8月9日（89）基暖業三字第063號函、 天○○出
    具贓物認領保管單、車籍作業系統－查詢認可資料、車輛竊
    盜、車牌失竊資料個別查詢報表－查詢車輛認可資料、汽車
    買賣合約書各一紙在卷，湯乾基身分證影本、汽車新領牌照
    登記書、偽造之進口與貨物稅完（免）稅證明書、原廠證明
    書各一紙、車牌二面扣案可資佐證。
  (八)附表一編號七部分之事實，除被害人辛○○、丙○○於警詢
    之指訴外，被害人黃克鑫於警詢供稱：係周春兆及另一不詳
    男子持去典當等語（彰檢偵字第4884號卷第30頁）；同案被
    告周春兆於警詢供稱：綽號小添拿身分證並一起典當等語（
    彰檢偵字第4884號卷第28頁），於原審供稱：當初綽號小蔣
    者稱有朋友要典當休旅車，要借其名義過戶，但當天只有看
    到小蔣，其就拿身分證到監理所辦理過戶，小蔣幫其刻印章
    ，之後再到臺中豐原外環道之當鋪典當，其有下車簽借據、
    典當資料，事後小蔣給其二萬元當酬勞，辰○○即係小蔣，
    辰○○有跟其進到當舖內（原審卷(二)第14頁背面至第15頁、
    第100頁）；共犯乙○○於偵查中供稱： 彭中興領好牌照開
    過去，由其與辰○○、周春兆拿去典當等語（彰檢偵字第48
    84號卷第136頁背面）， 此外並有財政部基隆關稅局暖暖支
    局89年6月2日（89） 基暖業三字第042號、89年8月9日（89
    ）基暖業三字第063號函、 辛○○出具贓物認領保管單、標
    準當舖當單、標準當舖融資質貸中心客戶基本資料管理、委
    託切結書、借車契約、切結書、本票、汽車買賣合約書、車
    籍作業系統－查詢認可資料、車輛竊盜、車牌失竊資料個別
    查詢報表－查詢車輛認可資料各一紙在卷，汽車新領牌照登
    記書、偽造之進口與貨物稅完（免）稅證明書、原廠證明書
    各一紙、車牌二面扣案可資佐證。
  (九)附表一編號八部分之事實，除被害人鄭美玉於警詢之指訴外
    ，被告於警詢中陳稱：與乙○○共同賣車，得款分三、五萬
    元不等等語（中檢偵字第16614號卷第26頁） ，於偵查中供
    稱：自稱「小陳」之乙○○係透過其向午○○借用身分證等
    語（中檢偵字第13982號卷第156頁）；被害人戌○○於警詢
    供稱：其係向綽號阿龍之被告買車等語（ 中檢偵字第16614
    號卷第28至31頁）；共犯乙○○於警詢供稱：與辰○○共同
    賣車，得款分五萬元給辰○○等語（ 中檢偵字第16614號卷
    第24頁），此外並有財政部基隆關稅局暖暖支局 88年12月7
    日（88）基暖業三字第0087號函、裕隆汽車製造股份有限公
    司88年11月8日函、贓物領回保管書、 彰化縣員林信用合作
    社活期儲蓄存款存摺、車輛竊盜、車牌失竊資料個別查詢報
    表－查詢車輛認可資料各一紙、車籍作業系統－查詢認可資
    料二紙、原廠證明書、偽造之進口與貨物稅完（免）稅證明
    書、汽車新領牌照登記書各一紙在卷可資佐證。
  (十)附表一編號九部分之事實，除被害人唐憶祖於警詢之指訴外
    ，被告辰○○於警詢陳稱：其與乙○○共同賣車，得款分三
    、五萬元不等等語（中檢偵字第16614號卷第26頁）， 於原
    審供稱：其有陪乙○○交車等語（原審卷(一)第128頁）； 共
    犯乙○○於警詢供稱：與辰○○共同賣車，得款分五萬元給
    辰○○等語（中檢偵字第16614號卷第24頁）； 被害人庚○
    ○於警詢供稱：其係以林志銓名義向綽號小陳、小蔣者買車
    等語（中檢偵字第16614號卷第54頁）； 證人林志銓於警詢
    供稱：其係向綽號小陳者買車等語（ 中檢偵字第16614號卷
    第52頁），此外並有財政部基隆關稅局暖暖支局 88年12月7
    日（88）基暖業三字第0087號函、裕隆汽車製造股份有限公
    司88年十一月八日函、車輛竊盜、車牌失竊資料個別查詢報
    表－查詢車輛認可資料各一紙、彰化銀行北斗分行活期儲蓄
    存款存摺、綜合存款存摺各一本、車籍作業系統－查詢認可
    資料二紙、贓物領回保管書、偽造之進口與貨物稅完（免）
    稅證明書、汽車新領牌照登記書各一紙在卷可資佐證。證人
    乙○○雖於本院審理中證稱：被告並未參與本件買賣云云（
    本院上訴卷(一)第141頁），應係事後迴護被告之語， 並不足
    採。證人庚○○於本院審理中證稱：其係向陳明獻買車，買
    賣過程並未看過被告云云（本院上訴卷(一)第208頁）， 顯與
    事實不符，並不足採。
  (十一)附表一編號十部分之事實，除被害人鑫輪造機廠股份有限公
    司之林益瑾於警詢、被害人戊○○、於警詢及偵查之指訴，
    證人李明東、周志聰於警詢之供述外，被告辰○○於警詢陳
    稱：其負責仲介，並知悉該車為贓車，仲介費約三萬元至五
    萬元等語（臺南縣警察局89年10月9日警卷）； 共犯乙○○
    於警詢供稱：辰○○負責仲介，其給付辰○○每輛車仲介費
    五萬元等語（臺南縣警察局89年10月9日警卷）； 同案被告
    陳軍瑋於警詢供稱：該車係乙○○、辰○○所出售，辰○○
    於88年10月初，與一些朋友到其公司說有車要賣八十五萬元
    ，辰○○先將該車過戶到其名下，後辰○○將該車車籍資料
    交付後，其乃於88年10月18日過戶到戊○○名下，辰○○、
    乙○○乃於當日將車交給其，由其將車開去戊○○處，除收
    取三萬元佣金外，其有將其餘八十五萬元交給辰○○（臺南
    縣警察局89年10月9日警卷），於偵查中供稱： 乙○○、辰
    ○○叫其找人買車，其有以八十五萬元購車等語（彰檢偵字
    第7851號卷第26頁）；於原審供稱：其向辰○○買車，因為
    錢不夠，所以轉賣他人，辰○○說車子來源是合法的，原本
    其是跟辰○○接洽，後來交車時乙○○、辰○○一起下來等
    語（原審卷(一)第99、100頁，原審卷(二)第107頁，原審卷(三)第
    41頁），此外並有財政部基隆關稅局暖暖支局 89年9月11日
    （89）基暖業三字第071號函一紙、 車籍作業系統－查詢認
    可資料二紙、車輛竊盜、車牌失竊資料個別查詢報表－查詢
    車輛認可資料四紙、偽造之進口與貨物稅完（免）稅證明書
    、原廠證明書各一紙在卷可資佐證。
  (十二)附表一編號十一部分之事實，業據被告辰○○於89年2月9日
    警詢中供稱：因為有位綽號小陳之乙○○託其與侯藺珍一起
    至台南市將Ｃ５─４８９７號自用小客車賣給癸○○，本來
    是綽號叫阿龍之葉展榮要與侯藺珍一起至台南市，因為阿龍
    不能去，才由小陳託其前去台南市，且侯藺珍有將所賣之自
    用小客車的金額給其，可是只有二百四十七萬元，事後其已
    交給小陳，小陳有給其佣金二萬元。之前其已幫乙○○至高
    雄向葉展榮拿取宋子明之身分證等語（高雄縣警局鳳山分局
    鳳警刑移字第736號卷）， 於偵查中供稱：該車是乙○○買
    來的，跟誰買來其不知道，乙○○買了之後就偽造車籍資料
    ，並託其賣這輛車，葉展榮原來拿宋子明身分證來，已完成
    登記後，但葉展榮又說不買了，然後他就介紹台南的一家車
    行去賣，叫侯藺珍去台南賣這輛車，其有陪侯藺珍去。侯藺
    珍於偵查中所述正確，乙○○後來有給其二萬元吃紅。宋子
    明之身分證係葉展榮交給其，其再轉交乙○○，由乙○○以
    新車方式領牌，葉展榮知道這輛車是贓車等語（雄檢偵字第
    11660號卷第64頁背面至第65頁）， 於臺灣高雄地方法院審
    理中證稱：葉展榮曾將宋子明之身分證託其交給乙○○去辦
    理這輛賓士車之新領牌照，也是葉展榮拜託侯藺珍將車子賣
    給陳建仁所介紹之客人，當天乙○○與其、侯藺珍及侯藺珍
    之一位朋友一起到台南，乙○○有包二萬元給其等語（臺灣
    高雄地方法院90年度訴字第997號卷第21至22頁） ，於原審
    法院供稱：當時是葉展榮與乙○○直接接觸，再由乙○○指
    示其到高雄拿宋子明之證件，要領新的車籍資料，其是直接
    向葉展榮拿宋子明之身分證等語（原審卷(一)第167頁、 原審
    卷(二)第108頁），且證人侯藺珍於89年1月30日警詢中供稱：
    伊有與綽號小蔣之被告一起至台南將該車賣給癸○○，所得
    款項全部交給被告，汽車買賣合約書與委託書均係葉展榮要
    求伊如此寫，（宋子明）印章係被告所交付等語（高雄縣警
    局鳳山分局鳳警刑移字第736號卷），於偵查中供稱： 上開
    自用小客車係葉展榮所有，之前葉展榮就有開該車與辰○○
    去伊小吃店，小蔣就是被告辰○○，而且是葉展榮之朋友，
    因為葉展榮說家裡有事，所以請伊與辰○○去交車，在台南
    車行被告要伊寫薛如惠名字時，伊有打電話給葉展榮，葉展
    榮說沒有關係，伊就照其意思寫，葉展榮有答應要給伊二萬
    元，而由辰○○在賣完車後在車行交給伊等語（雄檢偵字第
    11660號卷第31頁、第40頁背面）， 於臺灣高雄地方法院審
    理中供稱：本件是葉展榮拜託伊與辰○○一起去，當天辰○
    ○開車，伊坐在上面，到台南之後是由辰○○出面與買主談
    等語（臺灣高雄地方法院90年度訴字第997號卷第40頁 ），
    於原審證稱：當初是葉展榮拜託伊跟辰○○開車去台南，當
    天是與辰○○、薛錦龍一起下去等語（原審卷(二)第234、236
    頁）；證人葉展榮於警詢、偵查中供稱：上開車輛係綽號小
    蔣牽去委託其買賣等語（雄檢偵字第 11660號卷第39頁），
    於原審法院審理中供稱：其負責將宋子明之證件交給辰○○
    等語（原審卷(一)第165頁）； 證人癸○○於警詢、偵查中供
    稱：上開車輛係侯藺珍、辰○○及另一人開至其朋友陳福順
    之車行賣給其，買賣係陳建仁介紹，當時侯藺珍未帶身分證
    ，所以其要求她寫委託書等語（ 雄檢偵字第11660號卷第72
    、73頁），於臺灣高雄地方法院審理中證稱：其有透過陳建
    仁之介紹以二百五十萬元買上開車輛，辰○○有一起去，與
    其簽約的是女的自稱薛如惠，其有要求該女子寫委託書等語
    （臺灣高雄地方法院90年度訴字第 997號卷第23頁）；證人
    陳建仁於警詢、偵查、臺灣高雄地方法院審理中證稱：第一
    天侯藺珍將車子開到台南大同路癸○○朋友的福順車行，沒
    有成交，隔天侯藺珍又將車子開到台南，同行的有辰○○還
    有一位男子，買賣契約是在福順車行簽訂，癸○○有要求侯
    藺珍寫委託書，其有帶侯藺珍去監理所附近刻印章等語（臺
    灣高雄地方法院90年度訴字第997號卷第22至23頁） ，此外
    並經被害人礎立股份有限公司之總經理徐立光、證人江汶璋
    、王瑞杉於警詢，證人蘇慶章、鄭明賢、鍾禮山、王俊強警
    詢及偵查中分別供明在卷，證人宋子明於偵查中亦稱：其有
    因為要換車而請葉展榮辦理貸款事宜，並將其身分證影本及
    房地產權狀影本等交給葉展榮等語（ 雄檢偵字第11660號卷
    第40頁），復有偽造之車輛進口與貨物稅完（免）稅證明書
    、偽造之原廠證明書、新領牌照登記書、委託書、汽（機）
    車各項異動登記書、中華賓士汽車股份有限公司89年 3月21
    日函、車籍作業系統─查詢認可資料、高雄縣警察局鳳山分
    局贓物認領收據、臺北市監理處89年4月6日北市監三字第89
    60982700號函、交通部公路局嘉義區監理所台南監理站88年
    10月11日（88）嘉監南字第8812039號函、 交通部公路局嘉
    義區監理所雲林監理站88年10月11日88嘉監雲 8807964號函
    及交通部公路局高雄區監理所屏東監理站88年10月7日88 高
    監屏字第8821289號函各一份、汽車買賣合約書三份、 照片
    十二張可資佐證。證人乙○○於本院審理中雖證稱：被告並
    未參與整個買賣過程，應不知該車係贓車云云（本院上訴卷
    (一)第143頁），證人葉展榮於本院審理中證稱： 被告並未參
    與本件買賣過程云云（本院上訴卷(一)第144頁） ，顯與事實
    不符，並不足採。
  (十三)附表一編號十二部分之事實，除被害人永鉅皮革實業股份有
    限公司之黃興遠於警詢、被害人田鴻林於警詢、偵查，田鴻
    林之妻黃文慧於警詢之指訴，證人陳鏡威於警詢之供述外，
    同案被告王耀輝於警詢、原審均稱：其有介紹田鴻林向辰○
    ○、乙○○買車等語（原審卷(一)第101頁）， 同案被告葉展
    榮於警詢稱有代辦銀行貸款等語，此外並有車輛竊盜、車牌
    失竊資料個別查詢報表－查詢車輛認可資料、贓物認領保管
    單、汽（機）車過戶登記書、汽車新領牌照登記書各一紙在
    卷可資佐證。證人乙○○、王耀輝於本院審理中雖均證稱：
    被告並未參與本件買賣過程云云（本院上訴卷(一)第145、147
    頁），證人田鴻林於本院審理中證稱：其係向耀輝、葉仔買
    車，被告並未參與本件買賣過程，其不認識被告云云（本院
    上訴卷(一)第210頁），顯係事後迴護被告之語，均不足採。
  (十四)附表一編號十三部分之事實，業據被告辰○○於偵查中供述
    ：王耀輝有寄李克仁之身分證給其辦理過戶等語（中檢偵字
    第13982號卷第152頁），同案被告王耀輝於警詢、原審稱有
    介紹地○○向辰○○、乙○○買車等語（原審卷(一)第101 頁
    ），同案被告葉展榮於警詢稱其負責辦理銀行貸款等語，並
    經被害人地○○於警詢指訴、證人王永祥於警詢供述在卷，
    且有車籍作業系統－查詢認可資料、汽車新領牌照登記書、
    車輛竊盜、車牌失竊資料個別查詢報表－查詢車輛認可資料
    、贓物認領保管單各一紙在卷可資佐證。證人王耀輝於本院
    審理中雖證稱：被告並未參與本件買賣過程云云（本院上訴
    卷(一)第148頁），證人地○○於本院審理中證稱： 其係向王
    耀輝、葉展榮、田鴻林購車云云 （本院上訴卷(一)第149頁）
    ，顯係事後迴護被告之語，並不足採。
  (十五)附表一編號十四部分之事實，除被害人傑俐企業股份有限公
    司之被害人魏正宗於警詢、被害人張明富於警詢，被害人子
    ○○於警詢、偵查之指訴，證人潘豐榮於警詢，證人王靖惠
    於警詢、偵查之供述外，同案被告陳軍瑋於警詢供稱：其幫
    辰○○、乙○○轉售該車，車子過戶後由辰○○將車開至其
    住處，由其轉交子○○等語，此外並有贓物認領保管單、汽
    （機）車過戶登記書、車輛竊盜、車牌失竊資料個別查詢報
    表－查詢車輛認可資料各一紙在卷可資佐證。證人乙○○於
    本院審理中證稱：辰○○有無參與本件汽車之買賣過程，其
    已沒有印象云云（本院上訴卷(一)第149、150頁），尚難採為
    有利被告認定之證據。又證人陳軍瑋於本院審理中證稱：被
    告並未參與本件買賣云云（ 本院上訴卷(一)第151頁），應係
    事後迴護被告之語，並不足採。
  (十六)綜上所述，足徵被告辰○○、共犯乙○○銷售之自用小客車
    ，均屬他人財產犯罪所得之贓物，殆無疑義。而被告辰○○
    長期與共犯乙○○合作南下銷售贓車，既未見共犯乙○○確
    有經營中古車銷售買賣之店面，亦未印製名片詳述營業內容
    ，卻得於短時間內密集交付同款之熱門名貴車型，車輛來源
    毫無匱乏，尤其共犯乙○○不問車型種類、年份，一概均以
    二十五萬元之超低價格購入百萬名車，獲利甚鉅，凡此均與
    一般正當從事中古車買賣之車商有異，且參酌被告辰○○參
    與共犯乙○○上開犯罪之程度，若非有相當之交情與信任，
    共犯乙○○當無多次委請被告駕車載其交車，被告辰○○自
    難諉為不知。被告辰○○既已獲知共犯乙○○車輛來源不法
    在先，卻又搭載共犯乙○○前去苗栗、雲林等地監理站申領
    牌照，如非事先偽造不實之車籍證明文件，又何能輕易取信
    於監理站之人員而獲領牌照使用，並由該管公務人員登記於
    職務上所掌之公文書內？是被告辰○○辯稱對於行使偽造文
    書部分毫不知情云云，亦屬無稽，不足採取。又被告辰○○
    於本院前審訊問時，忽而表示僅有與共犯乙○○去過一次監
    理站，時又改稱去過一、二次，先後所述已非一致；又同案
    被告王耀輝、陳軍瑋、葉展榮等人均稱係向被告辰○○、共
    犯乙○○接洽購車事宜，並由其等二人南下交車，足見被告
    辰○○絕非遲至交車階段始有參與，就其與共犯乙○○提供
    車輛部分，應認被告辰○○對於申領牌照、行使偽造文書犯
    行部分亦有犯意聯絡及行為分擔，是其於本院審理否認犯罪
    所為之辯解，不足為採。此外並有如附表二所示之偽刻印章
    、偽造文書等物品扣案可資佐證，被告辰○○所涉犯行堪予
    認定，應依法論科。
二、按刑法上所稱之公印，係指表示公署或公務員資格之印信而
    言，如不足以表示公署或公務員之資格者，不得謂之公印，
    即為普通印章。本案偽造之各該車輛進口與貨物稅完（免）
    稅證明書上固均蓋有「基隆關稅局暖暖支局簽證文件專用章
    」、「行政院環境保護署委託工業技術研究院機械工業研究
    所交通工具空氣污染物暨噪音車型審驗管制章」、「經濟部
    能源委員會委託工業技術研究院機械工業研究所進口汽車同
    級車型驗訖章」、「基隆關稅局柯國祥」等偽造印章所蓋留
    之印文，惟前揭印章在機關全銜之下既綴有特定用途之文字
    ，其非依印信條例規定，由上級機關所製發之印信，以表示
    該機關之資格者甚明，自非公印（最高法院69年台上1676號
    判例要旨參照）。而車輛進口與貨物稅完（免）稅證明書乃
    表示業經繳納貨物稅之證明，係公務員始有權製作，以確保
    稅捐繳納、進口物品管制等行政高權作用，屬公務員職務上
    所製作之公文書；又汽車新領牌照登記書雖係公路監理機關
    審查汽車所有人新領牌照登記合格後所發給之文書，然如未
    經自行偽造完成， 尚難認屬刑法第211條之公文書；又汽車
    出廠與貨物稅完稅照證係表示業經繳納貨物稅之證明，雖證
    書內容由產製廠商制作，但其上蓋有「苗栗縣貨物稅廠商出
    廠章戳」，即係依貨物稅條例第21條規定以此憑證替代完稅
    貨物照證，用以證明已向主管稽徵機關即財政部中區國稅局
    領用貨物稅證照，自屬公文書（最高法院83年度台上字第67
    16號判決）。查本件扣案之裕隆汽車製造股份有限公司電子
    計算機開立專用汽車出廠與貨物稅完稅照證，蓋有廠商及負
    責人、經辦人之印章，及表示稽徵機關證明已完稅之出廠章
    戳，可見該照證已送請稽徵機關繳稅， 自屬刑法第211條之
    公文書；次按引擎及車身號碼係汽車製造商打製在引擎及車
    身上，足以表示製造工廠及車輛出廠日期之標記，同時亦表
    彰製造廠商之品質及信譽用意之證明，依此汽車製造商所慣
    行之事實，應屬刑法第220條第1項（ 修正前第220條）、第
    210條規定之準私文書； 身分證係戶政機關所發給用以證明
    身分，屬刑法第212條之特種文書。 核被告辰○○所為，係
    犯刑法第216條、第211條之行使偽造公文書罪（完稅證照、
    完稅證明書部分）、刑法第216條、第210條之行使偽造私文
    書（原廠證明書、空白汽車新領牌照登記書部分）、刑法第
    216條、第220條第1項、第210條之行使變造準私文書罪（車
    身及引擎號碼變造部分）、第216條、第212條之行使變造特
    種文書罪（被害人午○○國民身分證換貼照片部分）、第21
    6條、第214條之使公務員登載不實文書罪、第349條第1項之
    收受贓物罪（收受被害人湯乾基等人遺失之國民身分證部分
    ）、第339條第1項之詐欺取財罪。公訴人誤認前揭基隆關稅
    局暖暖分局專用章為公印，及完稅證明書僅具私文書性質，
    均有未洽，應於社會基本事實同一之範圍內，由本院分別變
    更起訴法條，先此敘明。被告辰○○利用不知情之鄭欽鍵等
    人申請核發汽車牌照，為間接正犯。被告辰○○偽造印章後
    持以蓋用印文，乃偽造各該公文書及私文書之部分行為，而
    偽造各該文書及使公務員登載不實文書之低度行為，又為行
    使之高度行為所吸收，均不另論罪。被告辰○○對於附表一
    所示之犯罪事實，分別與共犯乙○○、侯藺珍、楊奇祥、陳
    明獻、周春兆、王耀輝、陳軍瑋、葉展榮等就各自參與之部
    分，有犯意聯絡及行為分擔，均為共同正犯。查被告行為後
    ，刑法第55條後段牽連犯、第56條連續犯之規定，業經刪除
    ，並於95年7月1日施行。因行為後新法業已刪除牽連犯、連
    續犯之規定，顯已影響行為人刑罰之法律效果，自屬法律有
    變更。依行為時之舊法，被告數犯罪行為僅以一罪論，而依
    裁判時之新法，被告數犯罪行為即須分論併罰，比較新、舊
    法結果，並依修正後刑法第2條第1項前段規定，仍應適用較
    有利於被告之行為時法律即舊法，分別論以牽連犯或連續犯
    。被告前揭所為多次偽造文書、收受贓物、詐欺取財等犯行
    ，均時間緊接，方法相同，各觸犯構成要件相同之罪名，顯
    係皆基於概括犯意反覆為之，應各依連續犯之規定論以一罪
    ，並加重其刑。其所犯前揭各罪間，則有方法結果之牽連關
    係，應從較重之行使偽造公文書罪論處。被告辰○○上開所
    犯詐欺取財罪、行使變造特種文書罪、收受贓物等罪行，及
    附表一編號八至十四所示之各次犯行，固未經檢察官逐一詳
    載於起訴書內，惟此既與記明起訴事實之各該部分有牽連犯
    或連續犯之裁判上一罪關係，且經移送併辦，應為起訴效力
    所及，基於審判不可分原則，本院自應併予審理。
三、原審對被告論科，固非無見。惟查：原判決附表一編號十
    二與附表一編號六事實相同，原判決重複論列，尚有疏漏；
    被告辰○○利用不知情之鄭欽鍵等人申請核發汽車牌照，
    為間接正犯，原判決未予論處；原判決就如附表一編號六
    、七、八、九、十二、十三、十四之汽車新領牌照登記書、
    汽車過戶登記書上偽造之湯乾基、午○○、楚華山、李克仁
    、張明富印文及就如附表二編號28至46所示之物漏未宣告沒
    收（詳如後述），亦有未當；原判決附表一編號四R9－64
    88號車輛為陳明獻所有而登記於其不知情之妻蘇資容名下，
    陳明獻於88年5月初提供該車給乙○○變造車身號碼後， 陳
    明獻再自行向警方謊報失竊，並向中央產物保險司申請理賠
    ，及重領C5－6595號車牌而後由被告等牽車出售他人，則此
    部車並未失竊，原判決指被告辰○○及乙○○有共同故買該
    贓車云云，即與事實不符；原審未及為新舊法之比較適用
    ，亦有未當；原判決就被告被訴故買贓物及如附表三所示
    之犯行，逕予論罪科刑，容有未洽（詳如後述）。被告上訴
    意旨，仍執前詞，否認犯罪，指摘原判決不當，固無可取，
    惟原判決既有上開可議之處，仍應由本院將原判決關於被告
    辰○○部分撤銷改判。爰審酌被告辰○○夥同乙○○參與行
    使偽造公文書犯行，且將失竊贓車以不實車籍資料重領牌照
    ，藉以掩飾不法，致令消費者受其矇騙而損失財物，次數繁
    多，嚴重危害公務機關之公信及國家經濟秩序，惡性重大，
    不宜輕縱，且於審理期間復一再淡化犯罪情節，態度亦無足
    取，並參酌其犯罪之動機、方法、手段、所生危害、犯罪參
    與之程度、具有高中畢業學歷之智識程度等一切情狀，量處
    如主文第二項所示之刑。扣案如附表二所示編號1至15 等物
    ，均係偽造之印章，應依刑法第219條之規定予以沒收； 其
    餘如附表二編號16至37所示之空白原廠證明書等證物，則係
    供被告辰○○前揭犯罪使用，且為共犯乙○○所有，均應依
    刑法第38條第1項第2款宣告沒收（其中編號19之汽車新領牌
    照登記書內雖有偽造之「交通部委託裕隆汽車公司代辦申請
    牌照檢驗章」、「交路檢６０４８號檢驗員鍾迺誠」印文，
    編號20之空白裕隆汽車製造股份有限公司電子計算機開立專
    用汽車出廠與貨物稅完稅照證內雖有偽造之「裕隆汽車製造
    股份有限公司三義工廠繳納貨物稅專用章」、「董事長吳舜
    文繳納貨物稅專用章」、經辦人「羅錡」或「謝智麟」印文
    ，編號21進口與貨物稅完（免）稅證明書部分內有偽造之「
    行政院環境保護署委託工業技術研究院機械工業研究所交通
    工具空氣污染物暨噪音車型審驗管制章」印文，編號27至37
    之進口與貨物稅完（免）稅證明書內有偽造之「基隆關稅局
    暖暖支局簽證文件專用章」、「行政院環境保護署委託工業
    技術研究院機械工業研究所交通工具空氣污染物暨噪音車型
    審驗管制章」、「經濟部能源委員會委託工業技術研究院機
    械工業研究所進口汽車同級車型驗訖章」、「基隆關稅局柯
    國祥」、「陳錦榮」、「康迅ＢＯＸ４１４」、「本車冷媒
    系統係使用非氟氯碳化物Ｒ１３４ａ」、「本車型符合汽油
    車第三期排放標準敬請發照時檢視下列污染防制設備(一)蒸發
    污染控制裝置（EEC）(二)觸媒轉化器(三) 油箱加油口徑不得大
    於二‧三六公分」、「申請牌照用」等印文各一枚）、原廠
    證明書內有偽造之「H.Okayama」、 「T.K.」等人署名，然
    因前開之物本身已經沒收，故毋庸在此另予沒收，附此說明
    ）。再如附表二編號38所示變造之午○○國民身分證上黏貼
    之乙○○照片，係乙○○所有，供其與被告陳家興犯本案之
    罪所用之物，雖未扣押亦不能證明滅失，應依刑法第38條第
    1項第2款之規定諭知沒收。如附表二編號39至46所示之印章
    、印文，雖均未扣案，亦不能證明已滅失，不問屬於犯人與
    否，均應依刑法第219條規定，諭知沒收， 併此敘明。至扣
    案如附表四所示之物，經查尚無證據顯示與被告本案犯罪有
    關，亦非違禁物，故毋庸加以沒收，另扣案之車牌二十四面
    ，係監理機關核發之行車證明，非被告所有之物，亦無加以
    沒收之必要。
四、公訴意旨另以：被告辰○○與共犯乙○○、彭中興、「殺豬
    」等人共同基於意圖為自己不法所有及買受贓物之犯意聯絡
    及行為分擔，於如附表一編號一至七所示時地，參與竊盜被
    害人申○○等人之自用小客車或買受他人財產犯罪所得之贓
    物，因認其另涉有刑法第320條第1項 之竊盜罪及同法第349
    條第2項之故買贓物罪罪嫌等語。經查： (一)被告辰○○所經
    手出售之贓車雖均係經由共犯乙○○向彭中興、「殺豬」等
    人以低價購得，惟就竊盜犯行之實施經過以觀，並無證據證
    明被告辰○○確有犯意聯絡或行為分擔之共同犯罪情事；而
    被告既無從決定下手行竊之時間、地點、對象，僅於事後就
    共犯乙○○交付之車輛尋覓買主脫手出售，自難遽將被告辰
    ○○犯罪之時點提前認定，而謂其已有參與竊盜犯罪之事實
    。此觀共犯乙○○所犯前揭罪行，於原審法院86年度訴字第
    996號判決中，亦認定未構成竊盜罪名，可資為證。 而被告
    辰○○亦一再堅詞否認有何參與共同竊盜之不法犯行，公訴
    人前揭所認尚非允洽，不能證明被告辰○○涉犯此部分之罪
    行。(二)被告辰○○堅決否認有與乙○○共同故買贓物犯行，
    其於警詢中陳稱：「‧‧乙○○有一起南下交車時即由乙○
    ○收取贓款，若由我一人南下，則收取贓款後再回臺中市交
    給乙○○，再由乙○○交三萬、五萬給我當酬庸」、「‧‧
    乙○○負責至監理單位冒領牌照；我則負責把風工作（至監
    理站申領手續）及介紹販賣車輛而已。‧‧每輛車介紹佣金
    為三萬、五萬不等」等語（彰檢偵字第4884號卷第72、81頁
    ），其於偵查中陳稱：「我認識彭中興，但我是跟乙○○拿
    車不聽彭中興之命令」等語（彰檢偵字第4884號卷第97頁）
    ，復觀諸共犯乙○○於警詢陳稱：「我經手的車子都是我以
    每輛二十萬元至二十五萬元向我的上手彭中興、江龍慶購得
    ，‧‧而辰○○都是仲介，成交後我都會以每輛酬金五萬給
    辰○○當仲介費」等語（南縣警刑一字第30411號卷） ，則
    以被告若自行前往交車，尚須將車款返還共犯乙○○始受獲
    利之分配，且乙○○於警訊、偵審時亦均未證述有與被告共
    同故買贓物，再參以被告每輛車僅獲得三至五萬元不等之固
    定利潤，而非與乙○○均分利益，則被告辰○○與共犯乙○
    ○是否居於共同故買之同等地位，非無可疑，況遍查全卷，
    尚無積極證據足資證明被告確有共同故買贓物之犯行，是被
    告此部分犯罪亦屬不能證明。本件被告此二部分犯行既屬不
    能證明，惟公訴人認此二部分如成立犯罪，即與前揭業經論
    罪科刑之偽造文書部分有牽連犯之裁判上一罪關係，爰不另
    為無罪之諭知。
五、檢察官併案意旨（臺灣臺中地方法院檢察署89年度偵字第13
    982號）略以： 被告辰○○有與共犯乙○○等人共同為如附
    表三所示之犯行，因認被告亦涉有偽造文書等犯行等語，惟
    訊之被告堅決否認有此部分之犯行，經查：
  (一)附表三編號一部分，雖有被害人巳○○於警詢、偵查中之指
    訴，證人林經初於警詢、證人黃仁濱於警詢、偵查中、同案
    被告葉展榮於警詢之供述，惟均未供稱被告有參與本件買賣
    車輛之過程，且被害人羅俊傑於警詢、偵查供稱：王耀輝冒
    用其國民身分證及印章辦理過戶等語，於本院審理中證稱：
    其不認識被告等語（本院上訴卷(一)第211頁）； 同案被告王
    耀輝於警詢供稱：其有介紹羅俊傑買車，因羅俊傑無法貸款
    購車，所以由葉展榮介紹黃仁濱轉售予巳○○等語，雖另有
    汽車新領牌照登記書、贓物認領保管單、車輛竊盜、車牌失
    竊資料個別查詢報表－查詢車輛認可資料、汽（機）車過戶
    登記書、汽（機）車各項異動登記書、裕隆汽車製造股份有
    限公司電子計算機開立專用汽車出廠與貨物稅完稅照證各一
    紙在卷，然此亦不足以認定被告辰○○涉有此部分之犯行。
  (二)附表三編號二部分，雖有被害人胡學機、沈俊煌於警詢之指
    訴，證人蔡坤穎、陳三豪、鄭潘安、江國斌、田琇琴之夫李
    宗科於警詢、證人汪乘志於警詢、偵查之供述，惟均未供稱
    被告有參與本件買賣車輛之過程，且同案被告葉展榮於警詢
    、本院審理中證稱：被告並未參與其介紹給沈俊煌之買賣過
    程等語（本院上訴卷(一)第155頁）； 證人王耀輝於本院審理
    中證稱：被告並未參與本件買賣過程等語（本院上訴卷(一)第
    156頁），雖另有買賣合約書三紙、 汽（機）車過戶登記書
    二紙、汽車新領牌照登記書二紙、裕隆汽車製造股份有限公
    司電子計算機開立專用汽車出廠與貨物稅完稅照證二紙、車
    輛竊盜、車牌失竊資料個別查詢報表－查詢車輛認可資料一
    紙在卷，然此亦不足以認定被告辰○○涉有此部分之犯行。
  (三)附表三編號三部分，雖有被害人沈文梂於警詢，被害人亥○
    ○於警詢、偵查之指訴、證人李文國於警詢之供述，惟均未
    供稱被告有參與本件買賣車輛之過程，且被害人亥○○於本
    院審理中證稱：在庭被告及證人並無認識者等語（本院上訴
    卷(一)第152、153、154頁）等語； 證人吳文芳於本院審理中
    證稱：伊並未曾去過當舖，伊於88年10月間曾遺失身分證，
    出獄後於92年1月2日補發等語（本院上訴卷(一)第153、155頁
    ），另雖有買賣合約書、車籍作業查詢認可資料、贓物認領
    保管單、真正與偽造之進口與貨物稅完（免）稅證明書各一
    紙、汽車新領牌照登記書二紙在卷，然此亦不足以認定被告
    辰○○涉有此部分之犯行。
  (四)附表三編號四部分，雖有被害人寅○○○於警詢、偵查，被
    害人午○○於偵查之指訴，證人吳宏隆於警詢之供述，惟均
    未供稱被告有參與本件買賣車輛之過程，且被害人寅○○○
    於本院審理中證稱：賣車的人並未在庭上，伊不認識在庭之
    被告、乙○○等語（本院上訴卷(二)第24頁），雖另有汽車新
    領牌照登記書二紙、車輛竊盜、車牌失竊資料個別查詢報表
    －查詢車輛認可資料、車籍作業系統－查詢認可資料、贓物
    認領保管單、買賣合約書、裕隆汽車製造股份有限公司電子
    計算機開立專用汽車出廠與貨物稅完稅照證各一紙在卷，然
    此亦不足以認定被告辰○○涉有此部分之犯行。
  (五)又遍查全卷證據資料，並無被告辰○○曾經自白，或其他共
    犯曾供述被告亦參與上開如附表三所示犯行之證據，被告雖
    為共犯乙○○集團之一份子，然其未必事事知悉及參與，若
    無積極之證據，當非能遽令其負責該集團所實施之全部行為
    ，故尚難以擬制或推測之方法率認其有檢察官所指控之上開
    犯行。綜上所述，被告此部分辯解堪予採信，此外，本院復
    查無其他確切證據足以證明被告有此部分偽造文書等犯行，
    是被告此部分犯行係屬不能證明，惟此部分既係由檢察官併
    案，顯然未經提起公訴，自與被告前揭論罪科刑之事實部分
    無何連續犯或牽連犯之裁判上一罪關係，本院無從審究，應
    退由檢察官另行處理，附此說明。
六、據上論斷，應依刑事訴訟法第369條第1項前段、 第364條、
    第299條第1項前段、第300條，刑法第2條第1項前段、 第28
    條、第220條第1項、第210條、第211條、第212條、第214條
    、第216條、第349條第1項、第339條第1項、第219條、第38
    條第1項第2款、修正前刑法第56條、第55條，罰金罰鍰提高
    標準條例第一條前段，判決如主文。
本案經檢察官卯○○到庭執行職務。
中　　華　　民　　國　　96　　年　　3　　月　　20 　　日
　　　　　　　　刑事第四庭  審判長法　官　洪　耀　宗
                                  法　官  劉　登　俊
　　　　　　　　　　　　　　　　  法　官  陳　欣　安
上列正本證明與原本無異。
如不服本判決應於收受送達後十日內向本院提出上訴書狀，其未
敘述上訴之理由者並得於提起上訴後十日內向本院補提理由書（
須按他造當事人之人數附繕本）。
                                  書記官　阮　正　枝
中　　華　　民　　國　　96　　年　　3 　　月　　21　　日
附錄：
刑法第210條
偽造、變造私文書，足以生損害於公眾或他人者，處五年以下有
期徒刑。
刑法第211條
偽造、變造公文書，足以生損害於公眾或他人者，處一年以上七
年以下有期徒刑。
刑法第212條
偽造、變造護照、旅券、免許證、特許證及關於品行、能力服務
或其他相類之證書、介紹書，足以生損害於公眾或他人者，處一
年以下有期徒刑、拘役或三百元以下罰金。
刑法第214條
明知為不實之事項，而使公務員登載於職務上所掌之公文書，足
以生損害於公眾或他人者，處三年以下有期徒刑、拘役或五百元
以下罰金。
刑法第216條
行使第二百十條至第二百十五條之文書者，依偽造、變造文書或
登載不實事項或使登載不實事項之規定處斷。
刑法第339條第1項
意圖為自己或第三人不法之所有，以詐術使人將本人或第三人之
物交付者，處五年以下有期徒刑、拘役或科或併科一千元以下罰
金。
刑法第349條第1項
收受贓物者，處三年以下有期徒刑、拘役或五百元以下罰金。
附表一：
┌─┬───────┬─────────┬───────┬─────────┐
│編│失竊自用小客車│變造引擎及車身號碼│新領牌照號碼及│被詐欺人（買主）及│
│號│來源          │方式              │時間地點      │被詐方式　　      │
├─┼───────┼─────────┼───────┼─────────┤
│一│Ｘ２－０５４７│將原車身號碼      │Ｃ５－５２３８│酉○○（經由陳明獻│
│  │（彭中興於88年│4N2XN11T5XD803787 │88年4月12日雲 │介紹，於88年4月間 │
│  │4月9日凌晨1時 │變造為            │林監理站      │某日，在彰化縣員林│
│  │左右，在臺中市│4N2XN11T4XD867685 │              │鎮○○路上以一百二│
│  │文心路四段83號│                  │              │十萬元購得）　    │
│  │前竊取，原車主│                  │              │　　　            │
│  │為申○○）    │                  │              │                  │
├─┼───────┼─────────┼───────┼─────────┤
│二│Ｘ２－６９３８│將原車身號碼      │Ｃ５－５３４５│壬○○（登記於其妻│
│  │（彭中興於88年│4N2XN11T6XD800994 │88年4月23日雲 │施昭萍名下，於88年│
│  │4月12日上午6時│變造為            │林監理站，後於│4月間某日，在彰化 │
│  │左右，在臺中市│4N2XN11T4XD876490 │88年5月13日重 │縣大村鄉日產展示中│
│  │西屯區市○路  │                  │領車牌為      │心外，以一百三十七│
│  │682 號前竊取，│                  │ＱＴ－７１１７│萬元購得）        │
│  │原車主為廖映惠│                  │             │　　              │
│  │）            │                  │              │                  │
├─┼───────┼─────────┼───────┼─────────┤
│三│Ｂ４－９８８８│將原車身號碼      │Ｃ５－４０３５│未○○（經由陳明獻│
│  │（綽號「殺豬」│JNRAR05YXXW045317 │88年6月1日雲林│介紹，於88年6月1日│
│  │之江龍慶於88年│變造為            │監理站，後趙中│在未○○住處以一百│
│  │5月30日上午7時│JNRAR05Y1XW058235 │宇因車牌失竊而│二十萬元購得）    │
│  │左右，在臺中市│                  │變更為        │　                │
│  │南區○○街114 │                  │７Ｈ－２８８２│              　　│
│  │號一樓前竊取，│                  │              │                  │
│  │原車主為錦隆印│                  │              │                  │
│  │刷廠股份有限公│                  │              │                  │
│  │司）          │                  │              │                  │
├─┼───────┼─────────┼───────┼─────────┤
│四│Ｒ９－６４８８│將原車身號碼      │Ｃ５－６５９５│己○○（於88年4月 │
│  │（由陳明獻於88│JNRAR05Y1XW052138 │88年5月24日雲 │初在家中向辰○○、│
│  │年5月初提供其 │變造為            │林監理站      │乙○○、陳明獻訂購│
│  │所有而登記於其│JNRAR05Y1XW058012 │              │，同年5月24日以一 │
│  │不知情之妻蘇資│                  │              │百萬元購得）      │
│  │容名下之前述車│                  │              │　                │
│  │輛供乙○○委由│                  │              │                  │
│  │彭中興等人變造│                  │              │                  │
│  │，陳明獻再自行│                  │              │                  │
│  │於88年7月13日 │                  │              │                  │
│  │18時左右，至臺│                  │              │                  │
│  │中市警察局第五│                  │              │                  │
│  │分局北屯派出所│                  │              │                  │
│  │謊報失竊，並向│                  │              │                  │
│  │中央產物保險股│                  │              │                  │
│  │份有限公司申請│                  │              │                  │
│  │理賠，於88年9 │                  │              │                  │
│  │月2日獲得理賠 │                  │              │                  │
│  │保險金一百三十│                  │              │                  │
│  │萬五千七百二十│                  │              │                  │
│  │元。          │                  │              │                  │
├─┼───────┼─────────┼───────┼─────────┤
│五│ＺＡ－５２９８│將原車身號碼      │ＺＢ－１３９９│陳金生（由王耀輝介│
│  │（彭中興於88年│4N2XN11T0XD809223 │88年6月3日高雄│紹，乙○○於88年6 │
│  │5月30日17時左 │變造為            │市監理處      │月3日，在高雄市新 │
│  │右，在高雄市小│4N2XN11T5XD809223 │              │興區○○○路176號 │
│  │港區○○路382 │                  │              │貓屋寵物店交付，以│
│  │號前竊取，原車│                  │              │一百一十萬元價格購│
│  │主為甲○○）  │                  │              │得）              │
├─┼───────┼─────────┼───────┼─────────┤
│六│Ｄ７－８３６６│將原車身號碼      │Ｗ４－８３４９│謝廣祥（於89年3月 │
│  │（彭中興於89年│4N2XN11T4XD805215 │89年3月24日（ │28日，在臺中縣豐原│
│  │3月24日上午8時│變造為            │持湯乾基於89年│市○○○路○段290 │
│  │左右，在臺南市│4N2XN11T6XD819674 │3月間某日，在 │號，辰○○持預先以│
│  │五妃街224號前 │                  │苗栗縣後龍鎮民│三萬元代價交楊奇祥│
│  │竊取，原車主為│                  │族路51號租處失│變造之午○○身分證│
│  │天○○）      │                  │竊之國民身分證│，攜帶由彭中興準備│
│  │              │                  │申領）苗栗監理│好之偽刻湯乾基印章│
│  │              │                  │站            │一枚，由自稱湯乾基│
│  │              │                  │              │之乙○○蓋用湯乾基│
│  │              │                  │              │之印文七枚、偽簽湯│
│  │              │                  │              │乾基署名一枚，而與│
│  │              │                  │              │謝廣祥簽訂汽車買賣│
│  │              │                  │              │合約書，而典當上開│
│  │              │                  │              │車輛，得款一百三十│
│  │              │                  │              │二萬元，足以生損害│
│  │              │                  │              │於湯乾基、謝廣祥。│
├─┼───────┼─────────┼───────┼─────────┤
│七│Ｘ９－６４９２│將原車身號碼      │Ｗ４－８７２３│標準當鋪黃克鑫（於│
│  │（彭中興於89年│4N2XN11T4XD824775 │（由彭中興於89│89年5月4日，「小添│
│  │4月11日凌晨5時│變造為            │年4月12日，持 │」夥同周春兆前往臺│
│  │左右，在臺中市│4N2XN11T5XD807309 │丙○○於89年2 │中縣豐原市○○路86│
│  │北屯區修齊巷  │                  │月13日遺失之身│號1樓典當，得款九 │
│  │114弄12號前竊 │                  │分證申辦）苗栗│十一萬四千四百元）│
│  │取，原車主為林│                  │監理站，於89年│　                │
│  │清山）        │                  │4月26日過戶給 │              　　│
│  │              │                  │周春兆        │　                │
├─┼───────┼─────────┼───────┼─────────┤
│八│Ｂ８－６０１９│將原車身號碼      │Ｃ５－６４４６│戌○○（經由陳明獻│
│  │（彭中興於88年│JNRAR05Y3XW041321 │（持變造之鄒明│介紹，以一百二十萬│
│  │6月2日上午6時 │變造為            │和國民身分證申│元購得，於88年6月 │
│  │左右，在臺中市│JNRAR05Y1XW055823 │辦）88年6月14 │14日在彰化縣員林鎮○
○  ○○○路106巷4弄│                  │日雲林監理站，│法院南街73號交付該│
│  │13號前竊取，原│                  │後於88年6月29 │車）　            │
│  │車主為鄭美玉）│                  │日戌○○申請變│                  │
│  │              │                  │更為          │                  │
│  │              │                  │Ｙ５－２８８９│                  │
├─┼───────┼─────────┼───────┼─────────┤
│九│Ｒ９－１５９６│將原車身號碼      │Ｃ５－７７０９│庚○○（登記於其弟│
│  │（彭中興於88年│JNRAR05YXXW051991 │88年7月26日雲 │林志銓名下，以九十│
│  │7月28日上午8時│變造為            │林監理站（以楚│萬元購得，於88年7 │
│  │左右，在臺中縣│JNRAR05Y3XW052873 │華山名義申辦）│月30日在彰化縣田尾│
│  │大雅鄉上雅村中│                  │              │鄉○○路交車）    │
│  │清南路167號前 │                  │              │　                │
│  │竊取，原車主為│                  │              │              　　│
│  │唐憶祖）      │                  │              │                  │
├─┼───────┼─────────┼───────┼─────────┤
│十│Ｘ５－０５８７│將原車身號碼      │Ｃ６－０３４３│戊○○（由陳軍瑋介│
│  │（彭中興於88年│4N2XN11T4XD823738 │88年10月13日雲│紹，以八十八萬元價│
│  │10月13日上午6 │變造為            │林監理站，後變│格購得，於88年10月│
│  │時45分左右，在│4N2XN11T6XD807926 │更為          │18日17時左右，在高│
│  │台中市南區正義│                  │ＺＣ－２２２７│雄市三民區○○○路│
│  │街104巷口竊取 │                  │              │311號福興服飾批發 │
│  │，原車主為鑫輪│                  │              │店交車）          │
│  │造機廠股份有限│                  │              │　                │
│  │公司）        │                  │              │                  │
├─┼───────┼─────────┼───────┼─────────┤
│十│ＤＰ－９５７５│將原車身號碼      │Ｃ５－４８９７│癸○○（由葉展榮、│
│一│（原車主為礎立│WDB0000000A009215 │（持宋子明之國│陳建仁輾轉介紹，於│
│  │股份有限公司，│變造為            │民身分證申領，│88年7月23日，以二 │
│  │於88年7月間在 │WDB0000000A019521 │在汽車新領牌照│百五十萬元之價格售│
│  │台北市信義區永│                  │登記書上蓋用宋│予癸○○，並推由侯│
│  │吉路32號前失竊│                  │子明之印文一枚│藺珍與辰○○二人，│
│  │）            │                  │）88年7月15日 │於88年7月23日14時 │
│  │              │                  │雲林監理站，張│30分左右，攜帶由葉│
│  │              │                  │右宗再透過江汶│展榮準備好之車籍相│
│  │              │                  │璋之介紹，於88│關資料及偽刻之宋子│
│  │              │                  │年8月3日將該車│明印章一枚，共同在│
│  │              │                  │以二百七十萬元│臺南市陳福順所經營│
│  │              │                  │售予持王俊強國│之福順車行交車，並│
│  │              │                  │民身分證之蘇慶│由自稱薛如惠之侯藺│
│  │              │                  │章，於88年8月7│珍利用不知情之刻印│
│  │              │                  │日王俊強以車牌│業者偽刻薛如惠之印│
│  │              │                  │損壞為由變更為│章一枚，蓋用薛如惠│
│  │              │                  │Ｄ８─４２２６│之印文四枚及宋子明│
│  │              │                  │號，再由蘇慶章│之印文一枚、偽簽薛│
│  │              │                  │委託鄭明賢持王│如惠署名一枚，而偽│
│  │              │                  │俊強之身分證於│造薛如惠名義之委託│
│  │              │                  │88年8月16日將 │書一紙，佯稱係宋子│
│  │              │                  │該車以二百四十│明所委託之人，而與│
│  │              │                  │五萬元出售並過│癸○○簽訂買賣契約│
│  │              │                  │戶給屏友汽車商│，並在該買賣契約蓋│
│  │              │                  │行之鍾禮山，鍾│用薛如惠之印文一枚│
│  │              │                  │禮山於88年8月 │，偽簽薛如惠之署名│
│  │              │                  │27日再以車牌損│一枚，蓋用宋子明之│
│  │              │                  │壞為由變更車牌│印文六枚，偽簽宋子│
│  │              │                  │為            │明之署名一枚，且在│
│  │              │                  │Ｄ８─６５５２│汽機車過戶登記書上│
│  │              │                  │號，並於同日以│蓋用宋子明之印文一│
│  │              │                  │二百八十五萬元│枚辦理過戶登記，足│
│  │              │                  │出售並過戶給王│以生損害於薛如惠、│
│  │              │                  │瑞杉。        │宋子明。          │
├─┼───────┼─────────┼───────┼─────────┤
│十│Ｂ６—２７２６│將原車身號碼      │Ｂ４—８２３５│田鴻林（由王耀輝介│
│二│（原車主為永鉅│A32SN004198       │（持李克仁之國│紹，於88年3月1日在│
│  │皮革實業股份有│變造為            │民身分證、印章│高雄市○○○路大威│
│  │限公司，於88年│A32SN007485，     │申領）88年2月 │房屋仲介公司以八十│
│  │2月6日7時左右 │又將原引擎號碼    │10日南投監理站│萬元之價格購得）  │
│  │，在台中縣大里│VQ00000000A       │，後變更為    │　                │
│  │市○○路○段  │變造為            │ＺＤ－５３４７│              　  │
│  │513巷5號前失竊│VQ00000000A       │              │                  │
│  │）            │                  │              │                  │
├─┼───────┼─────────┼───────┼─────────┤
│十│Ｂ４—２０８９│將原車身號碼      │Ｃ５—３２９０│地○○（由王耀輝介│
│三│（原車主為陳世│A32SN00337Y       │（持李克仁之國│紹，於88年4月1日在│
│  │芳，於88年3月 │變造為            │民身分證、印章│高雄市○○區○○路│
│  │29日8時左右， │A32SN005182，     │申領）88年3月 │以八十萬元購得）  │
│  │在臺中市南屯區│又將原引擎號碼    │26日雲林監理站│　                │
│  │田心里大英街與│VQ00000000A       │，後變更為    │              　　│
│  │大墩六街口失竊│變造為            │ＺＡ－３４４３│                  │
│  │）            │VQ00000000A       │　            │                  │
├─┼───────┼─────────┼───────┼─────────┤
│十│Ｃ７—８８８７│將原車身號碼      │Ｃ６—１２６１│子○○（登記於其妻│
│四│（原車主為傑俐│A32SP003515       │（持張明富國民│張謝玉珍名下，由陳│
│  │企業股份有限公│變造為            │身分證、印章申│軍瑋、王靖惠、潘豐│
│  │司，於88年12月│A32SP006708，     │領）88年10月30│榮介紹，於88年12月│
│  │6日上午6時50分│又將原引擎號碼    │日雲林監理站  │9日，以八十五萬元 │
│  │左右，在臺南縣│VQ00000000B       │              │之價格購得）      │
│  │永康市○○街  │變造為            │              │　                │
│  │219巷與國光五 │VQ00000000B       │              │              　　│
│  │街63巷口失竊）│                  │              │                  │
└─┴───────┴─────────┴───────┴─────────┘
附表二：
1.「基隆關稅局暖暖支局簽證文件專用章」　　　　　　　  4枚
                                              　（原判決誤為3枚）
2.「經濟部能源委員會委託工業技術研究院機械工業研究所
  進口汽車同級車型驗訖章」
  （原判決誤為海關完稅章）                            4枚
                                                （原判決誤為2枚）
3.「本車冷媒系統係使用非氟氯碳化物Ｒ１３４ａ」章      1枚
  「本車型符合汽油車第三期排放標準敬請發照時檢視下列
  污染防制設備(一)蒸發污染控制裝置 (EEC)(二)觸媒轉化器(三)
  油箱加油口徑不得大於二‧三六公分」章                2枚
4.「基隆關稅局柯國祥」圓戳章                          2枚
5.「陳錦榮」章                                        2枚
  「柯國祥」章                                        2枚
                                                （原判決誤為3枚）
6.日期章                                              6枚
7.序號章                                              4枚
8.「裕隆汽車製造股份有限公司三義工廠苗栗縣貨物稅廠商
  出廠章戳」圓戳章                                    1枚
9.「康迅ＢＯＸ４１４」章                              1枚
10.德文原廠證明圓戳章                                 1枚
11.「昭永企業有限公司統一發票專用章」                 1枚
   「裕昌汽車股份有限公司統一發票專用章」             1枚
12.「昭永企業有限公司」章                             1枚
   「裕通企業股份有限公司」章                         1枚
   「洪聰元」章                                       1枚
   「陳耀國」章                                       1枚
13.「引擎號碼」章                                     1枚
   「形式　Ａ３２」章                                 1枚
   「日產ＮＩＳＳＡＮ小客車」章                       1枚
14.「申請牌照用」章                                   1枚
15.「公路局雲林監理站車輛證件審核章」                 1枚
   「選號」章                                         1枚
                                                   （原判決漏載）
   「Ｃ５－７７０９」章                               1枚
                                                   （原判決漏載）
16.空白賓士車原廠證明書                               1包
17.空白ＢＭＷ車原廠證明書                             1包
18.空白日產車原廠證明書                               1包
19.汽車新領牌照登記書（內有偽造之「交通部委託裕隆汽
   車公司代辦申請牌照檢驗章」、「交路檢６０４８號檢
   驗員鍾迺誠」印文各一枚）　　　　　　　　　　　     1包
20.偽造之空白裕隆汽車製造股份有限公司電子計算機開立
   專用汽車出廠與貨物稅完稅照證（內有偽造之「裕隆汽
   車製造股份有限公司三義工廠繳納貨物稅專用章」、「
   董事長吳舜文繳納貨物稅專用章」、經辦人「羅錡」或
   「謝智麟」印文各一枚）                             1包
21.進口與貨物稅完（免）稅證明書（部分內有偽造之「行
   政院環境保護署委託工業技術研究院機械工業研究所交
   通工具空氣污染物暨噪音車型審驗管制章」印文一枚）   1包
22.經濟部能源委員會（原判決誤為環保署）88.3.26檢驗
   章照相製版                                         3塊
23.空白發票                                           2張
24.日產牌標誌塑膠製版                                 1張
25.日產牌ＱＸ４休旅車車身號碼塑膠製板                 1捲
26.日產牌ＱＸ４休旅車車身號碼鋁牌                   249片
27.Ｃ５－４０３５號進口與貨物稅完（免）稅證明書　　　 1份
   原廠證明書                                         1份
28.Ｃ５－６５９５號進口與貨物稅完（免）稅證明書　　　 1份
   原廠證明書                                         1份
29.Ｃ５－５２３８號進口與貨物稅完（免）稅證明書　　　 1份
   原廠證明書                                         1份
30.ＺＢ－１３９９號進口與貨物稅完（免）稅證明書　　　 1份
   原廠證明書                                         1份
31.Ｗ４－８３４９號進口與貨物稅完（免）稅證明書　　　 1份
   原廠證明書                                         1份
32.Ｗ４－８７２３號進口與貨物稅完（免）稅證明書　　　 1份
   原廠證明書                                         1份
33.Ｃ５－５３４５號進口與貨物稅完（免）稅證明書　　　 1份
   原廠證明書                                         1份
34.Ｃ５－６４４６號進口與貨物稅完（免）稅證明書　　 　1份
   原廠證明書                                         1份
35.Ｃ５－７７０９號進口與貨物稅完（免）稅證明書 　　　1份
36.Ｃ６－０３４３號進口與貨物稅完（免）稅證明書　　 　1份
   原廠證明書                                         1份
37.Ｃ５－４８９７號進口與貨物稅完（免）稅證明書　 　　1份
   原廠證明書                                         1份
（以下均未扣案）
38.午○○國民身分證上換貼之乙○○照片                 1張
39.偽造之湯乾基、宋子明、薛如惠、李克仁、張明富
   、楚華山、午○○、丙○○印章                     各1枚
40.偽造於汽車買賣合約書上湯乾基之印文                 7枚
   偽造於汽車買賣合約書上湯乾基之署名                 1枚
41.偽造於汽車新領牌照書上宋子明、湯乾基、丙○○
   、午○○、楚華山、張明富之印文                   各1枚
42.偽造於汽車新領牌照書上李克仁之印文                 2枚
43.偽造於委託書上之宋子明印文                         1枚
   偽造於委託書上之薛如惠印文                         4枚
   偽造於委託書上之薛如惠署名                         1枚
44.偽造於汽車買賣契約上之宋子明印文                   5枚
   偽造於汽車買賣契約上之宋子明署名                   1枚
   偽造於汽車買賣契約上之薛如惠印文、署名           各1枚
45.偽造於過戶登記書上之宋子明、湯乾基、丙○○、
   午○○、楚華山、張明富印文                       各1枚
46.偽造於過戶登記書上之李克仁印文                     2枚
附表三：
┌─┬───────┬─────────┬───────┬─────────┐
│編│失竊自用小客車│變造引擎及車身號  │新領牌照號碼及│被詐欺人（買主）及│
│號│來源          │碼方式            │時間地點      │被詐方式　　      │
├─┼───────┼─────────┼───────┼─────────┤
│一│Ｒ８—６５２７│將原車身號碼      │Ｃ５—３２７１│巳○○（經葉展榮、│
│  │（原車主為欣光│A32SN00478Y       │（持羅俊傑之國│黃仁濱介紹，於88年│
│  │消防企業有限公│變造為            │民身分證、印章│4月6日在高雄市不詳│
│  │司，於88年3月 │A32SN005709，     │申領）88年3月 │地點以七十四萬元之│
│  │8日14時左右， │又將原引擎號碼    │26日高雄監理站│價格購得）        │
│  │在臺中市○○路│VQ00000000A       │              │　                │
│  │與館前路口失竊│變造為            │              │              　  │
│  │）            │VQ00000000A       │              │                  │
├─┼───────┼─────────┼───────┼─────────┤
│二│Ｐ５—９６２２│將原車身號碼      │Ｃ５—３２９１│沈俊煌（由黃仁濱介│
│  │（原車主為胡仁│A32SN004852       │（持鄭潘安遺失│紹，於88年5月6日，│
│  │正，於88年4月 │變造為            │之國民身分證申│在高雄市不詳地點以│
│  │28日9時左右， │A32SN007230，     │領）88年3月26 │七十萬元之價格購得│
│  │在臺中市西區林│又將原引擎號碼    │日雲林監理站，│，又於88年5月25日 │
│  │森路25巷6號發 │VQ00000000A       │後變更為      │，在高雄市○○路達│
│  │現失竊）      │變造為            │ＺＢ－００３３│人街附近咖啡廳，以│
│  │              │VQ00000000A       │              │七十一萬元售予陳三│
│  │              │                  │              │豪，陳三豪又於88年│
│  │              │                  │              │12月23日，在高雄市│
│  │              │                  │              │十全路以六十七萬五│
│  │              │                  │              │千元售予汪乘志，汪│
│  │              │                  │              │乘志隨即於88年12月│
│  │              │                  │              │24日，以六十八萬五│
│  │              │                  │              │千元售予江國斌，江│
│  │              │                  │              │國斌再於89年1月20 │
│  │              │                  │              │日，以七十六萬元售│
│  │              │                  │              │予蔡坤穎，蔡坤穎再│
│  │              │                  │              │於89年5月15日以七 │
│  │              │                  │              │十萬元售予江國斌，│
│  │              │                  │              │江國斌隨即於89年5 │
│  │              │                  │              │月15日，在高雄市大│
│  │              │                  │              │順二路291號國弘車 │
│  │              │                  │              │行，以七十五萬售予│
│  │              │                  │              │田琇琴。          │
├─┼───────┼─────────┼───────┼─────────┤
│三│Ｘ６—０６０５│將原車身號碼      │Ｃ６—０３４１│亥○○（向自稱吳文│
│  │（原車主為鴻育│4N2XN11T1XD839220 │（持午○○之國│芳之人於88年10月28│
│  │建設開發有限公│變造為            │民身分證申領）│日，在裕寶當舖以一│
│  │司，於88年10月│4N2XN11T6XD806718 │88年10月13日雲│百二十五萬元購得）│
│  │12日，在台中市│                  │林監理站      │　                │
│  │南屯區○○路與│                  │              │              　　│
│  │大英街口失竊）│                  │              │                  │
├─┼───────┼─────────┼───────┼─────────┤
│四│Ｙ９—７８８１│將原車身號碼      │Ｃ６—３４９２│寅○○○（向自稱莊│
│  │（原車主為茂琳│A32TK019252       │（持午○○之國│世潭之人於88年12月│
│  │園藝綠化有限公│變造為            │民身分證申領）│16日，在雲林縣崙背│
│  │司，於88年12月│A32TK017820，     │88年12月16日雲│鄉○○路旁停車場以│
│  │8日，在台南縣 │又將原引擎號碼    │林監理站      │七十萬元之價格購得│
│  │永康市○○街  │VQ00000000        │              │）                │
│  │371巷71號失竊 │變造為            │              │　                │
│  │）            │VQ0000000Y        │              │              　  │
└─┴───────┴─────────┴───────┴─────────┘
附表四：
1.刻有JNRAR05Y5XW054571車身號碼                        1片
2.刻有VQ00000000B、VQ00000000B、VQ00000000B、VQ00000000B
  、VQ00000000B車身號碼鐵片                            3片
3.ＹＶ－９０４９號車牌                                 2面
  ＤＰ－９５７５號車牌                                 2面
4.Ｃ５－８６８５號進口與貨物稅完（免）稅證明書         1份
  原廠證明書                                           1份
5.Ｗ４－７３４９號進口與貨物稅完（免）稅證明書　　　　 1份
  原廠證明書                                           1份
  汽車新領牌照登記書                                   1份
  ８Ｊ－５７６９號行車執照                             1份
6.Ｃ５－４０３５號汽（機）車各項異動登記書             1份
  汽車新領牌照登記書                                   1份
  ７Ｈ－２８８２號行車執照                             1份
7.Ｃ５－６５９５號汽車新領牌照登記書　　　　　　　　　 1份
8.Ｗ４－７８３１號進口與貨物稅完（免）稅證明書         1份
  原廠證明書                                           1份
9.Ｃ５－５２３８號汽車新領牌照登記書　　　　　　　　　 1份
10.ＺＢ－１３９９號汽車新領牌照登記書 　　　　　　　　 1份
   行車執照                                            1份
11.Ｗ４－８３４９號汽車新領牌照登記書 　　　　　　　　 1份
   行車執照　　　　　　　　　　　　　　　　　　　　　　1份
   湯乾基身分證影本　　　　　　　　　　　　　　　　　　1份
12.Ｗ４－８７２３號汽車新領牌照登記書 　　　　　　　　 1份
13.Ｃ５－５４３５號汽車新領牌照登記書 　　　　　　　　 1份
　 ＯＴ－７１１７號汽車新領牌照登記書 　　　　　　　　 1份
14.Ｗ４－８００１號過戶登記書                          1份
   Ｗ４－８００１號行車執照                            1份
   蘇志杭、涂智榮身分證影本                          各1張
   蘇志杭、涂智榮汽車買賣合約書                      各1張
   切結書                                              1張
   溫劉長雲署名之支票、本票                          各1張
   蘇志杭印章                                          1枚
